臺灣高雄地方法院民事判決　　　　　　 100年度訴字第1277號
原　　　告　鄭秭育原名：鄭元.
被　　　告　劉正吉
　　　　　　劉清豐
上列當事人間損害賠償事件，原告提起刑事附帶民事訴訟（99年
度審簡附民字第85號），經本院刑事庭裁定移送前來，本院於民
國100 年9 月2 日言詞辯論終結，判決如下：
  主  文
被告應連帶給付原告新台幣壹拾萬貳仟肆佰伍拾元，及自民國九
十九年四月十六日起至清償日止，按年息百分之五計算之利息。
原告其餘之訴駁回。
本判決得假執行。但被告如以新台幣壹拾萬貳仟肆佰伍拾元為原
告預供擔保後，得免為假執行。
原告其餘假執行之聲請駁回。
  事實及理由
一、原告主張：原告於民國98年8 月5 日15時30分許，因本院98
    年度司執字第48098 號拆除地上物強制執行事件，會同本院
    執行處司法事務官、書記官等人員至高雄市阿蓮區○○○段
    第80之6 地號土地進行現場履勘，詎該案之執行債務人即本
    案被告劉正吉心生不滿，竟持棍棒追打原告，被告劉正吉之
    子即被告劉清豐亦徒手毆擊原告，造成原告受有頭部外傷、
    後枕部血腫挫傷、右眼結膜瘀血、右上牙齦出血、上唇擦傷
    、右大腿挫傷等傷害，被告二人並因此遭本院以99年度審簡
    字第1065號刑事判決認定成立傷害罪，均判處有期徒刑3 月
    確定在案。而原告因被告上開共同傷害行為，支出醫藥費新
    台幣（下同）2,450 元、推拿復健費50,400元，及為復健所
    需往返推拿院所之交通費19,639元，且原告因此傷害，身心
    受創，被告亦應連帶賠償精神慰撫金90萬元。為此，依侵權
    行為法律關係提起本訴等語。並聲明：被告應連帶給付974,
    939 元，及自起訴狀繕本送達翌日即99年4 月16日起至清償
    日止，按年息5 ％計算之利息；並願供擔保請准宣告假執行
    。
二、被告則以：伊等固有於上開時、地因造成原告上開傷害而遭
    本院判刑確定，伊等對原告因傷支出醫藥費2,450 元乙節亦
    不爭執，但原告傷勢並無復健推拿之必要，亦無可能支出如
    此高額之推拿費用，而原告雖提出加油站之發票主張支出該
    部分之交通費，但此並無支出必要，亦無法證明所加之油料
    均係用以行駛至推拿院所使用，且原告請求之精神慰撫金亦
    屬過高等語為辯。並聲明：原告之訴及其假執行之聲請均駁
    回；如受不利之判決，願供擔保，請准宣告免為假執行。
三、兩造不爭執之事項：
  (一)被告二人於98年8 月5 日15時30分，在高雄市阿蓮區○○○
    段第80之6 地號土地，由被告劉正吉持棍棒追打原告、被告
    劉清豐徒手毆打原告，造成原告受有頭部外傷、後枕部血腫
    挫傷、右眼結膜瘀血、右上牙齦出血、上唇擦傷、右大腿挫
    傷等傷害，被告二人因此遭本院以99年度審簡字第1065號刑
    事判決認定成立傷害罪，均判處有期徒刑3 月確定在案。
  (二)原告因上開傷害業已支出醫藥費2,450元。
四、本院就兩造必要爭點所為之判斷：
  (一)被告二人於上開時、地，共同傷害原告，造成原告受有頭部
    外傷、後枕部血腫挫傷、右眼結膜瘀血、右上牙齦出血、上
    唇擦傷、右大腿挫傷等傷害，被告二人並因此遭本院以99年
    度審簡字第1065號刑事判決判刑確定在案之事實，業據原告
    提出診斷證明書為證，並經本院依職權調閱本院99年度審簡
    字第1065號案卷核閱無訛，且為被告所不爭執。從而，被告
    二人共同故意造成原告身體受傷，渠等行為與原告權利受損
    間有相當因果關係，堪以認定。
  (二)次按，因故意或過失，不法侵害他人之權利者，負損害賠償
    責任。故意以背於善良風俗之方法，加損害於他人者亦同。
    違反保護他人之法律，致生損害於他人者，負賠償責任。但
    能證明其行為無過失者，不在此限。數人共同不法侵害他人
    之權利者，連帶負損害賠償責任。不法侵害他人之身體或健
    康者，對於被害人因此喪失或減少勞動能力或增加生活上之
    需要時，應負損害賠償責任。不法侵害他人之身體、健康、
    名譽、自由、信用、隱私、貞操，或不法侵害其他人格法益
    而情節重大者，被害人雖非財產上之損害，亦得請求賠償相
    當之金額。民法第184 條、第185 條第1 項前段、第193 條
    第1 項、第195 條第1 項前段分別定有明文。本件被告之共
    同侵權行為既經認定如上，則原告自得依據侵權行為損害賠
    償請求權，請求被告連帶賠償，查：
  (1)醫藥費部分：
    原告主張因傷支出醫藥費2,450 元乙節，業據其提出門診收
    據等件為證，並為被告所不爭執，而此既為原告增加生活上
    之需要而為支出，且亦核屬必要適當，依法自應予以准許。
  (2)推拿費用部分：
    原告固提出收據3張，主張支出復健推拿費用50,400元云云
    ，惟觀原告所提出之收據店印乃係印蓋「清萊美容企業社」
    ，是原告所接受之推拿行為，顯然並非專業之醫療院所所施
    行之醫療方式，且該等推拿方式亦未經醫師診斷確屬醫療行
    為所必要，自難認係屬必要醫藥費用，此部分費用之請求，
    自屬無據。
  (3)交通費部分：
    原告主張為至上開推拿院所進行推拿治療而支出交通費19,6
    39元云云，惟原告所主張之推拿治療並非經醫師診斷確屬醫
    療行為所必要，業如前述，則其為此所支出之交通費，自亦
    難認係屬必要費用，此部分之請求，亦無理由。
  (4)精神慰撫金部分：
    按精神慰撫金之酌定，除考量原告所受之傷害程度外，尚應
    審酌兩造之身分地位、學識經歷、財產狀況、痛苦程度等節
    以定之。查原告為高中畢業，從事服務業，月收入約7 萬元
    ；被告劉正吉不識字，被告劉清豐高職畢業，二人均從事養
    雞業，月收入不定，此經兩造陳明在卷，原告名下有投資2
    筆，被告劉正吉名下有房屋1 筆、土地2 筆、汽車1 部，被
    告劉清豐則有土地2筆、汽車2部，此有卷附稅務電子閘門財
    產所得調件明細表在卷可稽，本院斟酌原告所受之傷害，精
    神上自受有相當之痛苦，及兩造之身分地位、學識經歷、財
    產狀況等具體情狀，認原告所得請求之精神慰撫金以100,00
    0 元為適當，逾此部分之請求則不應准許。
  (三)綜上，原告依據侵權行為之法律關係，請求被告連帶賠償10
    2,450 元（100000＋2450＋＝102450），及自起訴狀繕本送
    達翌日即99年4 月16日起至清償日止，按年息5%計算之利息
    之範圍內，為有理由，應予准許，逾此範圍外，則無依據，
    應予駁回。
五、本件為所命給付之金額未逾50萬元之判決，應依職權宣告假
    執行。而被告陳明願供擔保請准免為假執行之宣告，經核並
    無不合，爰酌定相當之擔保金額准許之。至原告敗訴部分，
    其假執行之聲請即失所附，應併予駁回。
六、本件為判決基礎之法律關係已臻明確，兩造其餘之攻擊防禦
    方法核與判決結果不生影響，毋庸一一論列，併此敘明。
七、本件原告提起刑事附帶民事訴訟，而由本院刑事庭依刑事訴
    訟法第504 條第1 項規定，裁定移送前來，依同條第2 項規
    定免繳納裁判費，於本院審理期間，本件亦無其他必要訴訟
    費用，是並無訴訟費用負擔問題，併予敘明。
八、據上論結：本件原告之訴為一部有理由、一部無理由，合依
    民事訴訟法第389 條第1 項第5 款、第392 條，判決如主文
    。
中    華    民    國  100     年    9     月    16    日
                      民事第五庭法  官  郭宜芳
以上正本係照原本作成。
如對本判決上訴，須於判決送達後20日內向本院提出上訴狀。如
委任律師提起上訴者，應一併繳納上訴審裁判費。
中    華    民    國  100     年    9     月    16    日
                                書記官  何秀玲